臺灣臺南地方法院民事裁定
                               109年度司繼字第3384號
聲  請  人  甲○○  
關  係  人  乙○○  
上列聲請人聲請選任被繼承人丙○○之遺產管理人事件，本院裁定
如下：
    主  文
選任乙○○（男、民國00年0月00日生、身分證統一編號：Z000000
000號）為被繼承人丙○○（女、民國00年0月00日生、身分證統一
編號：Z000000000號、民國109年3月12日死亡、生前最後住所：
臺南市○區○○里○○路○段000號）之遺產管理人。
准對被繼承人丙○○之大陸地區以外之繼承人為承認繼承之公示催
告。
被繼承人丙○○之大陸地區以外之繼承人，應自本公示催告裁定揭
示之日起壹年貳月內承認繼承。上述期限屆滿，無繼承人承認繼
承時，被繼承人之遺產，於清償債權並交付遺贈物後，如有剩餘
即歸屬國庫。
聲請程序費用由被繼承人丙○○之遺產負擔。
    理  由
一、按先順序繼承人均拋棄其繼承權時，由次順序之繼承人繼承
    ，其次順序繼承人有無不明或第四順序之繼承人均拋棄其繼
    承權者，準用關於無人承認繼承之規定。次按繼承開始時，
    繼承人之有無不明，而無親屬會議或親屬會議未於1個月內
    選定遺產管理人者，利害關係人得聲請法院選任遺產管理人
    ，並由法院依公示催告程序，定6個月以上之期限，公告繼
    承人，命其於期限內承認繼承，此觀民法第1176條第6項、
    第1177條、第1178條規定自明。
二、本件聲請意旨略以：緣聲請人甲○○與被繼承人丙○○間尚債權
    債務關係，惟被繼承人於民國109年3月12日死亡，其繼承人
    均已拋棄繼承，親屬會議亦未於1個月內選定遺產管理人，
    為確保聲請人權利，爰依法聲請選任被繼承人之遺產管理人
    等語。
三、經查，聲請人之主張，業據提出除戶謄本、繼承系統表、本
    院109年度司執字第47744號函、本院109年度司繼字第1689
    、2510、2999號拋棄繼承公等影本為證，復經本院依職權調
    取109年度司繼字第1689、2510、2999號拋棄繼承卷宗查明
    無誤，堪信為真實。是其以利害關係人身分聲請選任被繼承
    人丙○○之遺產管理人，核與上開規定並無不合，應予准許。
    再查，選任遺產管理人，除慮及管理遺產之公平性外，尚需
    考量其適切性，亦即應以對被繼承人之遺產、遺債情形瞭解
    較深者優先選任為宜。本院審酌關係人乙○○為被繼承人之長
    子，且願擔任本件遺產管理人，亦有聲請人所提同意書在卷
    可據。是關係人乙○○對被繼承人生前之財產及債權債務關係
    應有相當程度之瞭解，對遺產之管理應不生窒礙。據此，本
    院認為由乙○○擔任被繼承人之遺產管理人，應屬妥適，爰裁
    定如主文，並限期命繼承人為承認繼承之公示催告。
四、依家事事件法第127條第4項之規定，裁定如主文。
中　　華　　民　　國　　109 　年　　11　　月　　11　　日
               家事法庭  司法事務官  　陳敬程
以上正本係照原本作成。。
如對本裁定抗告須於裁定送達後10日內向本院提出抗告狀，並應
繳納抗告費新台幣1000元整。
中　　華　　民　　國　　109 　年　　11　　月　　13　　日
                         書  記  官　陳惠芳